【裁判字號】    89,易,1156
【裁判日期】    900503
【裁判案由】    竊盜
【裁判全文】
臺灣新竹地方法院刑事判決                        八十九年度易字第一一五六號
    公  訴  人  臺灣新竹地方法院檢察署檢察官
    被      告  己○○
    選任辯護人  陳景新律師
右列被告因竊盜案件，經檢察官提起公訴（八十九年度偵字第三五六○號），本院判
決如左：
    主  文
己○○無罪。
    理  由
一、公訴意旨略以：被告己○○初意圖為自己不法之所有，於民國八十八年十一月八
    日白天，利用告訴人乙○○舉家出遊之際，進入其位於新竹縣橫山鄉○○路○段
    一三四號住處（侵入住宅部分未據告訴），竊得其所有現金新臺幣（下同）八萬
    元、美金約四五０元、人民幣約三０００元、金飾約十一兩、行動電話機一支等
    物後，據為己有，因認被告涉犯刑法第三百二十條第一項之竊盜罪嫌。
二、按犯罪事實應依證據認定之，無證據不得推定其犯罪事實，又無法證明被告犯罪
    者，應諭知無罪之判決，刑事訴訟法第一百五十四條、第三百零一條第一項分別
    定有明文。又，被告之自白，不得作為有罪判決之唯一證據，仍應調查其他必要
    之證據，以察其是否與事實相符，刑事訴訟法第一百五十六條第二項定有明文。
    再者，認定不利於被告之事實，須依積極證據，苟積極證據不足為不利於被告事
    實之認定時，即應為被告有利之認定，更不必有何有力之證據，亦經最高法院著
    有判例（參見三十年上字第八一六號）。
三、公訴人認被告涉犯刑法第三百二十條第一項之竊盜罪嫌，無非係以被告之自白、
    告訴人乙○○之指述為其論據。訊據被告堅詞否認竊盜犯行，辯稱：伊並未竊取
    告訴人之動產，沙坑派出所初訊時，伊因為緊張、害怕而承認犯行，並非實在等
    語。
四、經查：
 （一）被告雖於沙坑派出所初訊時自白竊盜犯行，惟其於新竹縣橫山分局覆訊中隨
       即否認竊盜犯行，嗣於偵審中亦堅詞否認竊盜犯行，參以其於初訊中所供述
       ：丙○○、戊○○共同竊盜一節，已據證人戊○○、丙○○於偵審中到庭堅
       詞否認在卷，證人戊○○陳稱：案發日即八十八年十一月八日，伊在湖口陸
       軍裝甲五四二旅服役，全日無法外出夥同被告共犯竊案等語，核與陸軍四一
       一六部隊於九十年二月二十二日出具之（九○）昌仁字第九○四號函附之八
       十八年十一月官兵休假實施計劃表上記載證人戊○○於八十八年十一月八日
       確無排定休假外出之情相符，另證人丙○○陳稱：案發日即八十八年十一月
       八日，伊在位於新竹縣關西鎮○○○路二十五號之原林電子股份有限公司上
       班中等語，核與該公司所出具之記載丙○○上班、下班時間之微電腦音樂打
       卡鐘表在卷可憑，是認上開二證人之證述屬實，顯見被告供述二證人為共犯
       之供述內容，應非真實，而其同時所供承竊盜犯行之自白部分，堪認具有瑕
       疵，無足憑信。
  （二）又，觀諸告訴人雖就遭竊之時間、地點、侵入方式、損失財物等情況指述歷
        歷，惟始終無法提出積極證據指證確係被告所竊取，是依告訴人之指述，無
        足作為認定被告犯竊盜罪之憑據，公訴人以此為據，自難採信。
  （三）另，告訴人遭竊財物迄未尋獲之事實，業經證人即沙坑派出所主管鄭寬仕到
        院結證屬實，亦查無其他物證足資佐證被告確有竊盜犯行。至證人丁○○、
        甲○○雖到院證述：被告前曾承認竊盜犯行等語，縱認所述屬實，亦不得單
        憑被告之自白作為論罪之唯一依據，是以二證人所證述內容，無足成為本案
        論罪之依據，附此敘明。
  （四）綜上所述，不得單憑上開事證竟認被告竊取告訴人財物，此外，復查無其他
        積極證據足認被告確有公訴人所述竊盜犯行，揆諸前揭規定、說明，自應諭
        知被告無罪之判決。
據上論斷，應依刑事訴訟法第三百零一條第一項，判決如主文。
本案經檢察官吳金棟到庭執行職務。
中      華      民      國    九十      年      五      月      三      日
                                    臺灣新竹地方法院刑事第一庭
                                        法  官    黃  美  文
右正本證明與原本無異。
如不服本判決，應於判決送達後十日內向本院提出上訴狀( 應附繕本 )，上訴於
臺灣高等法院。
                                        書記官    饒  興  蘭
中      華      民      國    九十      年      五      月      三      日


司法院資訊處製作；財團法人民間司法改革基金會備份。
